【裁判字號】    95,交訴,11
【裁判日期】    950516
【裁判案由】    公共危險等
【裁判全文】
臺灣臺中地方法院刑事判決              95年度交訴字第11號
公  訴  人  臺灣臺中地方法院檢察署檢察官
被      告  己○○
上列被告因公共危險等案件，經檢察官提起公訴（九十四年度偵
字第一六一三七號），本院判決如下：
    主    文
己○○服用酒類，不能安全駕駛動力交通工具而駕駛，處有期徒
刑月，如易科罰金，以佰元折算壹日；又因過失傷害人，處
有期徒刑月，如易科罰金，以佰元折算壹日；又駕駛動力交
通工具肇事，致人於傷而逃逸，處有期徒刑陸月，如易科罰金，
以百元折算壹日。應執行有期徒刑拾月，如易科罰金，以佰
元折算壹日。
    犯罪事實
一、己○○明知於飲用酒類已不能安全駕駛動力交通工具時，不
    應駕駛車輛，猶於民國（下同）九十四年七月二十四日九時
    許，基於酒後駕車犯意，駕駛車牌號碼ＪＲ─７７５７號自
    小客車，沿臺中縣霧峰鄉○○路某處前往同鄉○○○街十七
    號住處方向行駛，於同日十時許，其以時速約四十、五十公
    里之速度駕駛上開自小客車，沿臺中縣霧峰鄉○○路二段一
    二六巷由南往北方向，行經與復興路二段之交岔路口時，再
    右轉復興路二段由西往東方向時，原應注意汽車行經無號誌
    之交岔路口時，應減速慢行，作隨時停車之準備，而依當時
    天候晴、日間自然光、路面乾燥、無障礙物、視距良好，並
    非不能注意，又應注意汽車駕駛人有飲用酒類或其他類似物
    後其吐氣所含酒精濃度超過每公升０點二五毫克者，不得駕
    車，竟能注意而疏未注意車前狀況，復未注意飲酒後不得駕
    車之規定，竟將上開自小客車右轉駛入復興路二段之對向車
    道，適乙○○駕駛車牌號碼６Ｑ─３２０８號號自小客車沿
    同鄉○○路○段由東往西方向，行駛至該交岔路口處，己○○所駕之小客車正前方撞及乙○○所駕之小客車之左前方（
    毀損部分業經撤回告訴），並致乘坐於乙○○小客車內之甲○○受有左膝裂傷一公分長（起訴書誤載為右膝裂傷）之傷
    害；己○○見二車發生碰撞，明知駕駛動力交通工具已肇事
    ，且致人受傷，竟起意逃逸，未停車反將小客車倒車回復興
    路二段一二六號巷內，其所駕駛之小客車後保險桿先撞及丙○○所有停放於巷內之車牌號碼ＮＣ─４６０６號自小貨車
    之前方車角後，竟再往前行駛，自該處左轉復興路二段，再
    沿同路段由東往西方向逃逸，嗣因己○○所駕小客車，再撞
    及停放於復興路二段九十一號前之戊○○所有之車牌號碼Ｇ
    Ｘ─１７２１號小客車車頭之右前角（該車車頭向東），復
    向前再撞及停放於復興路二段一五二號前之丁○○所有之車
    牌號碼ＮＪ─８７４８號之右後側車身（該車車頭向西），
    己○○所駕之自小客車並因之爆胎而停止。嗣在場之乙○○
    請民眾報案，經警接獲報案到場後，將己○○送醫，並於同
    日十時五十三分許，在霧峰澄清醫院內測得己○○呼氣後酒
    精濃度達每公升０點九０毫克。
二、案經甲○○訴由臺中縣警察局霧峰分局報請臺灣臺中地方法
    院檢察署檢察官偵查起訴。
    理  由
一、訊據被告己○○對上揭酒醉駕駛及因過失駕車致告訴人甲○○受傷之過失傷害之犯行於本院均坦承不諱，惟矢口否認肇
    事逃逸之犯行，辯稱：撞到後我都不記得了，我沒有倒車，
    我撞到後就昏迷了，後來發生的事情我不知道。我沒有駕車
    逃逸云云。惟查：
（一）被告酒醉駕車，且其於肇事後經警測得其呼氣後酒精濃度
      達每公升０點九０毫克之事實，業據被告於本院坦承不諱
      ，並有酒精測定紀錄表、觀察紀錄表在卷可佐。再被告上
      揭過失傷害之犯行，亦據被告於本院坦承不諱，核與告訴
      人甲○○所述相符，復有道路交通事故調查報告表、現場
      圖可佐，而被害人甲○○確因本件車禍受有左膝裂傷一公
      分長之傷害，亦有霧峰澄清醫院出具之診斷證明書在卷可
      佐。按車輛行經無號誌之交岔路口時，應減速慢行，作隨
      時停車之準備，道路交通安全規則第九十三條第一項第二
      款定有明文；又按汽車駕駛人有飲用酒類或其他類似物後
      其吐氣所含酒精濃度超過每公升０點二五毫克者，不得駕
      車，道路交通安全規則第一百十四條第二款亦有明文。被
      告係從事駕駛行為之人，對於上開交通安全規則自知之甚
      稔，為其應注意之事項，而依當時天候晴、日間自然光、
      路面乾燥、無障礙物、視距良好，並非不能注意，被告竟
      能注意而疏未注意車前狀況，並隨時採取必要之安全措施
      ，復於飲酒後其吐氣所含酒精濃度超過每公升０點九毫克
      時猶駕駛車輛，自有違上開規則之注意義務，其因此肇致
      前開行車事故，應負過失責任。又被害人甲○○既因本件
      車禍受傷，已如前述，則被告之過失行為與被害人傷害間
      顯有相當因果關係，是被告過失傷害犯行堪予認定。
（二）再被告肇事逃逸，即被告所駕小客車撞及乙○○駕駛之自
      小客車而肇事致甲○○受有傷害後，旋將其所駕之自小客
      車倒車至復興路二段一二六巷內，先撞及丙○○停放在該
      處之自小客車，復再前行左轉沿復興路二段由東向西方向
      行駛，再撞及各停放於復興路二段九十一號、一五二號前
      之戊○○之自小客車及丁○○之自小客車之肇事逃逸犯行
      ，亦據目擊證人乙○○於偵訊證稱：「車禍後被告車輛沒
      有立刻停下，他倒車向中正路方向行駛。（檢察官問：他
      倒車後行駛時車速？）我覺得滿快的。‥‥（檢察官問：
      巷子的小貨車是不是己○○撞的？）我看到的是己○○撞
      的」等語（偵卷第十一、十二頁），證人甲○○於偵訊亦
      證稱：「（檢察官問：你看到在碰撞後，被告車子如何進
      行？）應該是要逃逸，因為他車子很快後退之後，再往另
      外一個方向開，再撞到另一台車」等語（偵卷第十四頁）
      ，復與被害人丙○○、丁○○、戊○○之女鄭雅倫於警詢
      所述車子遭撞及情形大致相符，並有道路交通事故現場圖
      、道路交通事故調查報告表（一）、（二）、現場照片、
      車損照片在卷可稽，足認被告發生初次碰撞後，確有排檔
      倒車，該車始會再倒入復興路二段一二六號巷內，而使車
      尾碰撞停放巷內之自小客車，且被告隨即又轉動方向盤向
      左，並加油離去，該車始會再左轉駛至復興路二段由東往
      西方向，上揭倒車須排倒退檔且踩油門，並轉動方向盤為
      之，再左轉前行，亦須排檔且踩油門並轉動方向盤為之，
      是被告確具駕車逃逸之犯意及犯行均堪認定。被告於偵訊
      及本院雖均否認有撞及停於復興路二段一二六巷內之丙○○之小客車云云（偵卷第十三頁），惟與現場目擊證人乙○○上揭證述內容不符，亦與被告於偵查初訊自承係：「
      失控倒車撞到小貨車」等語不符（核退卷第八頁），復據
      證人即現場處理員警謝育禎於偵訊證稱：「被告車子後方
      保險桿兩側有小貨車上的明顯藍色油漆，是他倒車時撞到
      停放巷口小貨車的痕跡。‥‥（檢察官問：被告車子後面
      保險桿上油漆是否新痕？）是新痕，我有比對過與小貨車
      上碰撞處高度相符」等語（偵卷第十三頁），是被告所辯
      顯非可採。被告又於本院辯稱：撞到後我都不記得了，我
      沒有倒車，我撞到後就昏迷了，後來發生的事情我不知道
      云云，惟其於偵訊係辯稱：我只有失控，沒有倒車。撞到
      後我的下巴被撞到很痛，可能是緊張或其他原因有踩到油
      門云云，而其於警詢亦自稱：撞到最後一部車後，是自己
      將車子熄火等語（警卷第十三頁），且本件處理員警謝育
      禎到達現場時，被告係蹲在路旁，亦據證人謝育禎於偵訊
      證述在卷（偵卷第十三頁），是被告辯稱肇事後昏迷云云
      ，已難採信；再被告之小客車最後停止地點在距撞及乙○○小客車處之二十多公尺遠，亦據證人即處理員警謝育禎
      於偵訊證述在卷（偵卷第十三頁），而被告原係駕駛小客
      車侵入乙○○行駛之車道，而撞及乙○○之自小客車，倘
      被告無肇事逃逸之意，且未倒車，何以其所駕駛之小客車
      因碰撞應已停止，縱有因碰撞而反彈，亦屬輕微，該車既
      非高速行駛，仍應如同乙○○之車輛停止於碰撞點附近，
      豈可能車子最後停下來之車頭方向與撞及乙○○小客車時
      之車頭方向完全不同，又最後停止地點距撞及乙○○車輛
      之地點相距二十餘公尺？倘被告未踩動油門、轉動方向盤
      及打倒退檔，該車豈可能會自行「換檔倒車彎入」復興路
      二段一二六巷之巷內，又自行「換檔前進左轉」至復興路
      二段？且再行駛至二十多公尺之遠，與戊○○、丁○○之
      車輛發生碰撞及爆胎後，始未再前行？是被告所辯顯非可
      採。
    本件事證明確，被告上揭犯行均堪認定。
二、核被告己○○酒後駕車之所為，係犯刑法第一百八十五條之
    三之服用酒類不能安全駕駛動力交通工具而駕駛罪；被告過
    失傷害之所為，係犯刑法第二百八十四條第一項之過失傷害
    罪；被告駕車逃逸之所為，係犯刑法第一百八十五條之四之
    肇事逃逸罪。再被告係汽車駕駛人，其酒醉駕車，因而致人
    受傷，依法應負刑事責任，爰依道路交通管理處罰條例第八
    十六條第一項之規定就其過失傷害部分加重其刑。再被告所
    犯上開三罪間，犯意各別，行為互殊，應予分論併罰。爰審
    酌被告事後僅與乙○○達成民事和解，有和解書在卷可佐，
    再其酒醉駕車之飲酒後呼氣之酒精濃度值甚高，足認危險性
    甚大，又其對本件過失傷害部分應負全部過失程度，再其遲
    未能與告訴人甲○○達成和解，賠償告訴人甲○○損失，並
    斟酌告訴人所受傷勢情形，及被告酒醉肇事後，未思停車處
    理，反急倒車離去，再陸續撞及路旁停放之三部車輛，擴大
    酒醉駕車之危害，暨其犯後態度等一切情狀，各量處如主文
    所示之刑，均諭知易科罰金之折算標準，且定其應執行之刑
    及諭知易科罰金之折算標準。
據上論斷，應依刑事訴訟法第二百九十九條第一項前段，道路交
通管理處罰條例第八十六條第一項，刑法第一百八十五條之三、
第二百八十四條第一項、第一百八十五條之四、第四十一條第一
項前段、第二項、第五十一條第五款，罰金罰鍰提高標準條例第
一條前段、第二條，判決如主文。
中    華    民    國    95    年    5     月    16    日
                  刑事第十庭    審判長法官  郭  瑞  祥
                                      法官  江  奇  峰
                                      法官  黃  家  慧
上正本證明與原本無異。
如不服本判決，應於送達後十日內向本院提出上訴狀（須附繕
本），上訴於臺灣高等法院臺中分院。
                                    書記官  張  美  鶯
中    華    民    國    95    年    5     月    16    日
附論罪科刑法條
刑法第185條之3：
服用毒品、麻醉藥品、酒類或其他相類之物，不能安全駕駛動力
交通工具而駕駛者，處一年以下有期徒刑、拘役或三萬元以下罰
金。
刑法第185條之4：
駕駛動力交通工具肇事，致人死傷而逃逸者，處6月以上5年以下
有期徒刑。
刑法第284條第1項：
因過失傷害人者，處6月以下有期徒刑、拘役或500元以下罰金，
致重傷者，處1年以下有期徒刑、拘役或500元  以下罰金。


司法院資訊處製作；財團法人民間司法改革基金會備份。
